---
title: "Data preparation with quanteda"
output: html_notebook
---



Idea general para la predicción:

Ante una frase: 

1.	Sacar una lista de muchas palabras posibles
2.	Añadir esas palabras posibles al ngrama incompleto
3.	buscar la probabilidad de cada uno 
4.	devolver el mas probable.


Para la busqueda de posibles candidatos
- busquedas parciales en ngramas con todas las palabras del  ngrama dado
- busqueda de palabras cercanas sin stop words (palabras de “contexto”) 
- Añadir siempre los stopwords a la lista de candidatos 
 
Usar quanteda

```{r}
library("tm")
library("quanteda")
source("auxiliar_functions.R")
```



usar dfm_trim para quitar bajas frecuencias
Usar dfm_select para buscar rápido frecuencias

¿dfm_group para agrupar todos los documentos en uno?


¿fmc para contexto?




#  Training

```{r}

  # Preparation
  # Read the list of offensive words 
  offensive.words<-readLines("raw_data/Terms-to-Block.csv")
  offensive.words<-offensive.words[5:length(offensive.words)]
  offensive.words<-gsub("[\"]","",offensive.words)
  offensive.words<-gsub("[,]","",offensive.words)  

  
  # Corpus for frequency information
  corpus.source<-DirSource("./clean_data/training/")
  tmcorpus1 <- tm::VCorpus(corpus.source, readerControl = list(reader=readPlain,language = "en"))
  tmcorpus1 <- tm_map(tmcorpus1, content_transformer(char_tolower))
  # tmcorpus <- tm_map(tmcorpus, removeWords, stopwords("english")) # quitar
  tmcorpus1 <- tm_map(tmcorpus1, removeWords, offensive.words)
  tmcorpus1 <- tm_map(tmcorpus1, removeNumbers)
  tmcorpus1 <- tm_map(tmcorpus1, mark.sentences)
  #tmcorpus <- tm_map(tmcorpus, removePunctuation)

  tmcorpus1 <- tm_map(tmcorpus1 ,stripWhitespace)
  frequency.corpus<-corpus(tmcorpus1)
  

  # Ngrams frequency
  words<-tokens(frequency.corpus, remove_punct = TRUE, remove_url = TRUE)
  bigrams<-tokens_ngrams(words, n = 2L)
  trigrams<-tokens_ngrams(words, n = 3L)
  tetragrams<-tokens_ngrams(words, n = 4L)
  
    
    
  words<-removeFeatures(x=words, features="EOS", valuetype="regex")
  bigrams<-removeFeatures(x=bigrams, features="EOS", valuetype="regex")
  trigrams<-removeFeatures(x=trigrams, features="EOS", valuetype="regex")
  tetragrams<-removeFeatures(x=tetragrams, features="EOS", valuetype="regex")
  
  word.freq<-dfm(words)
  bigram.freq<-dfm(bigrams)
  trigram.freq<-dfm(trigrams)
  tetragram.freq<-dfm(tetragrams)
  

  
  # Corpus for context information
  
  tmcorpus2 <- tm::VCorpus(corpus.source, readerControl = list(reader=readPlain,language = "en"))
  tmcorpus2 <- tm_map(tmcorpus2, removeNumbers)
  tmcorpus2 <- tm_map(tmcorpus2, removePunctuation)
  tmcorpus2 <- tm_map(tmcorpus2, content_transformer(tolower))
  tmcorpus2 <- tm_map(tmcorpus2, removeWords, tm::stopwords("english"))
  tmcorpus2 <- tm_map(tmcorpus2, mark.sentences)
  tmcorpus2 <- tm_map(tmcorpus2, removeWords, offensive.words)
  tmcorpus2 <- tm_map(tmcorpus2, stripWhitespace)
  context.corpus<-corpus(tmcorpus2)
  
  context.words<-tokens(context.corpus, remove_punct = TRUE, remove_url = TRUE)
  context.bigrams<-tokens_ngrams(context.words, n = 2L)
  context.words<-removeFeatures(x=context.words, features="EOS", valuetype="regex")
  context.bigrams<-removeFeatures(x=context.bigrams, features="EOS", valuetype="regex")

  
  most.frequent.words<-topfeatures(dfm(context.words),n = 100)
  
  #tmcorpus <- tm_map(tmcorpus, removeWords, most.frequent.words)
  #context.corpus<-corpus(tmcorpus)
  
  # Organize result object 

  
  
  
  train.data<-list (
    word.freq = docfreq(word.freq, scheme="count" )  ,
    bigram.freq = docfreq(bigram.freq, scheme="count" )  ,
    trigram.freq =  docfreq(trigram.freq, scheme="count" )  ,
    tetragram.freq =  docfreq(tetragram.freq, scheme="count" )  ,
    stopwords =  tm::stopwords("english"),
    most.frequent.words = names(most.frequent.words),
    bigram.context = context.bigrams
    
    )

  

```

```{r}
#cleanup
  rm (word.freq,  bigram.freq,trigram.freq,tetragram.freq,most.frequent.words,context.corpus, tmcorpus1, tmcorpus2)
  rm (bigrams, trigrams, tetragrams, context.bigrams, context.words, words)


```



 
```{r}

ngram.probability <- function (train.data, ngram)
{
  
  print(ngram)
  tokens<-unlist(strsplit(ngram, "_"))
  # Look in bigrams
  
  bigram.pattern <- paste(tokens[1:min(2, length(tokens))], collapse = "_")
  #print(bigram.pattern)
  bigram.prob<-(1+sum(dfm_select(train.data$bigram.freq,bigram.pattern))) / (1+sum(ntoken(train.data$bigram.freq)))
  #print(bigram.prob)
  
  trigram.pattern <- paste(tokens[1:min(3, length(tokens))], collapse = "_")
  #print(trigram.pattern)
  trigram.prob<-(1+sum(dfm_select(train.data$trigram.freq,trigram.pattern))) / (1+sum(ntoken(train.data$trigram.freq)))
  #print(trigram.prob)
  
  tetragram.pattern <- paste(tokens[1:min(4, length(tokens))], collapse = "_") 
  #print(tetragram.pattern)
  tetragram.prob<-(1+sum(dfm_select(train.data$tetragram.freq,tetragram.pattern))) / (1+sum(ntoken(train.data$tetragram.freq)))
  #print(tetragram.prob)
  
  max(bigram.prob,trigram.prob, tetragram.prob)
}

#test 
#ngram.probability(training.data,"my_company")

```




# Prediction 



```{r}




predict.word <- function (query) {

MAX_WORDS=3

clean.query<-tolower(trimws(stripWhitespace(removePunctuation(removeNumbers(query)))))
query.words<-unlist(strsplit (clean.query," "))


# Buscar candidatos de cada una de las palabras de la query

context.regex<-paste(paste0("^",query.words,"_"),collapse="|")
context.words<-paste(tokens_select(train.data$bigram.context, pattern=context.regex, valuetype = "regex"))
#print(context.words)

context.words<-unlist(sapply(X=context.words,FUN= function (x) lastn(x,n = 1,sep = "_")))
#print(context.words)


candidates<-unique(c(context.words, train.data$most.frequent.words, train.data$stopwords))
#candidates<-unique(c(query.words,context.words)))
#print(candidates)
candidates<-data.frame(word=candidates)
candidates$full.sentence<-paste(clean.query, candidates$word, sep = " ")


candidates$bigrams<-sapply(candidates$full.sentence, function (x) lastn (x,2))
candidates$trigrams<-sapply(candidates$full.sentence, function (x) lastn (x,3))
candidates$tetragrams<-sapply(candidates$full.sentence, function (x) lastn (x,4))

candidates$bigram.freq<-train.data$bigram.freq[candidates$bigrams]
candidates$trigram.freq<-train.data$trigram.freq[candidates$trigram]
candidates$tetragram.freq<-train.data$tetragram.freq[candidates$tetragram]

candidates$bigram.freq[is.na(candidates$bigram.freq)]<-0
candidates$trigram.freq[is.na(candidates$trigram.freq)]<-0
candidates$tetragram.freq[is.na(candidates$tetragram.freq)]<-0

candidates$bigram.prob<-(1+candidates$bigram.freq)/(1+sum(train.data$bigram.freq))
candidates$trigram.prob<-(1+candidates$trigram.freq)/(1+sum(train.data$trigram.freq))
candidates$tetragram.prob<-(1+candidates$tetragram.freq)/(1+sum(train.data$tetragram.freq))

#print(candidates)

#WEIGHTS
w1 <- .1
w2 <- .3
w3 <- .6

candidates$prob<-(w1*candidates$bigram.prob+w2*candidates$trigram.prob+w3*candidates$tetragram.prob)/3


######

#Result

#print(candidates)

list(
  candidates=candidates[order(candidates$prob,decreasing = TRUE)[1:10],c("full.sentence","word", "prob")], 
  word=candidates[which.max(candidates$prob),]$word
    )
}






```

## Save objects
```{r}


saveRDS(object = train.data, file = "train.data.RDS")
saveRDS(object = predict.word, file = "predict_word.RDS")

rm(train.data,predict)

```







# TODO: 


- Añadir al training la búsqueda de los parámetros de backoff
- ¿Hacer corpus_reshape(corp, to = "sentences") para contexto?
- No guardar frecuencias por documentos, sino agrupar las frecuencias de cada token
- Hacer clustering para palabras asociadas
- Quitar de los candidatos las palabras que ya están en la frase
- Calcular eficiencia, perplexity...
- Eliminar del contexto todo lo que termine con una palabra frecuente
- ser mas estricto al restringir los 4gramas, son lo que mas ocupa
- Del corpus, quitar las stopwords SOLO del final del bigrama, no de antes. En vez de quitarlos con tm.remove, quitarlos con el token_select.
- Poner un solo EOS
- Eliminar nombres de persona
- En las métricas de resultado, añadir el tamaño del training y profiling , proporcional al tamaño de la entrada


