---
title: "Data preparation with quanteda"
output: html_notebook
---



Idea general para la predicción:

Ante una frase: 

1.	Sacar una lista de muchas palabras posibles
2.	Añadir esas palabras posibles al ngrama incompleto
3.	buscar la probabilidad de cada uno 
4.	devolver el mas probable.


Para la busqueda de posibles candidatos
- busquedas parciales en ngramas con todas las palabras del  ngrama dado
- busqueda de palabras cercanas sin stop words (palabras de “contexto”) 
- Añadir siempre los stopwords a la lista de candidatos 
 
Usar quanteda

```{r}
library("tm")
library("quanteda")
```


Preparation
```{r}

  # Read the list of offensive words 
  offensive.words<-readLines("raw_data/Terms-to-Block.csv")
  offensive.words<-offensive.words[5:length(offensive.words)]
  offensive.words<-gsub("[\"]","",offensive.words)
  offensive.words<-gsub("[,]","",offensive.words)  


```


Corpus load
```{r}
corpus.source<-DirSource("./clean_data/")


tmcorpus <- tm::VCorpus(corpus.source, readerControl = list(reader=readPlain,language = "en"))


tmcorpus <- tm_map(tmcorpus, content_transformer(char_tolower))
# tmcorpus <- tm_map(tmcorpus, removeWords, stopwords("english")) # quitar
#tmcorpus <- tm_map(tmcorpus, removePunctuation)
tmcorpus <- tm_map(tmcorpus, removeWords, offensive.words)
tmcorpus <- tm_map(tmcorpus, removeNumbers)

tmcorpus <- tm_map(tmcorpus ,stripWhitespace)
corpus<-corpus(tmcorpus)
```

summary:

```{r}
summary(corpus)
```


```{r}

sentences<-tokens(corpus, what="sentence")

```

summary
```{r}
summary(sentences)
```



```{r}

words<-tokens(corpus, remove_punct = TRUE, remove_url = TRUE)
digrams<-tokens_ngrams(words, n = 2L)
summary(digrams)

digrams

dfm2<-dfm(digrams,groups = docnames(corpus))


dfm_select(dfm2, "course_it") #prueba de busqueda


tetragrams<-tokens_ngrams(words, n = 4L)
```

```{r}
# quanteda::stopwords()

```

usar dfm_trim para quitar bajas frecuencias
Usar dfm_select para buscar rápido frecuencias

¿dfm_group para agrupar todos los documentos en uno?



¿fmc para contexto?




Corpus contecto frases
```{r}

tmcorpus <- tm::VCorpus(corpus.source, readerControl = list(reader=readPlain,language = "en"))

tmcorpus <- tm_map(tmcorpus, removeNumbers)
#tmcorpus <- tm_map(tmcorpus, removePunctuation)
tmcorpus <- tm_map(tmcorpus, content_transformer(tolower))
tmcorpus <- tm_map(tmcorpus, removeWords, tm::stopwords("english"))
tmcorpus <- tm_map(tmcorpus, removeWords, offensive.words)
tmcorpus <- tm_map(tmcorpus ,stripWhitespace)
context.corpus<-corpus(tmcorpus)

tm::stopwords("english")
```




```{r}

rm(digrams)

#dfm(sentences)
#sentences<-tokens(context.corpus, what="sentence")

```





Hacer un método de train con todos los parámetros y que retorne el objeto "aprendido"


Obtencion del contexto:

Usar n-gramas, cogiendo la primera palabra del ngrama como key y el resto como valor, (o la última para el contexto anterior)

Método: 
Para cada n-grama "anterior" (4-gramas)
sacar la última palabra
Si es stopword o simbolo ignorar 

Para cada palabra, añadir las PALABRASpalabras anteriores  bajo la kery de la última

Lo mismo para n-gramas "posteriores" (2-gramas)  

Añadir: 
  añadir sin repetidos
  no se añaden stop word

(usar librería hashmap)


¿No procesarolo por ngramas sino directamente el fichero? 

¿buscar simplemente los ngramas donde aparece la palabra? ¿diccionarios?

```{r}



```

